基隆地方法院刑事判決　
111年度交簡上字第29號
上  訴  人  臺灣基隆地方檢察署檢察官
被      告  鄭宇盛


上列上訴人因公共危險案件，不服本院基隆簡易庭111年度基交
簡字第155號，中華民國111年5月3日所為第一審刑事簡易判決（
聲請簡易判決處刑案號：111年度偵字第2357號）提起上訴，本
院判決如下：
    主    文
上訴駁回。
    犯罪事實
一、按民國110年6月16日修正公布、同年月18日施行之刑事訴訟
    法第348條第3項規定：「上訴得明示僅就判決之刑、沒收或
    保安處分一部為之。」其立法理由並謂：「為尊重當事人設
    定攻防之範圍，並減輕上訴審審理之負擔，容許上訴權人僅
    針對刑、沒收或保安處分一部提起上訴，其未表明上訴之認
    定犯罪事實部分，則不在第二審之審判範圍。如為數罪併罰
    之案件，亦得僅針對各罪之刑、沒收、保安處分或對併罰所
    定之應執行刑、沒收、保安處分，提起上訴，其效力不及於
    原審所認定之各犯罪事實，此部分犯罪事實不在上訴審審查
    範圍」等語，亦即有關量刑部分已得不隨同其犯罪事實，而
    單獨成為上訴之標的，且於上訴人明示僅就量刑部分上訴時
    ，第二審法院即不再就原審法院所認定之犯罪事實為審查，
    而應以原審法院所認定之犯罪事實，作為論認原審量刑妥適
    與否之判斷基礎。查本案係於111年6月17日繫屬本院（見本
    院111年度交簡上字第29號卷第3頁之收文章戳），並非刑事
    訴訟法施行法第7條之13所指仍適用修正前規定之案件，即
    應適用前開修正後刑事訴訟法第348條第3項之規定。而本案
    係由檢察官提起上訴，其於上訴理由狀中僅敘及對原判決量
    刑部分不服之旨，於本院審理時表明僅就原判決所處之刑之
    部分提起上訴（見本院卷第47頁審判筆錄），揆諸前揭說明
    ，本院即僅就原判決量刑妥適與否進行審理，至原判決關於
    犯罪事實及罪名等其他部分，則非本院審查範圍，合先敘明
    。
二、關於本案犯罪事實、證據、論罪理由及所犯法條部分，均引
    用各該部分已確定之第一審判決書關於被告部分之記載（如
    附件）。
三、檢察官上訴意旨略以：被告鄭宇盛曾於96年12月、101年7月
    、106年3月、108年4月多次犯酒醉駕車公共危險罪，其中於
    108年4月所犯，經判處有期徒刑6月，業於109年6月28日執
    行完畢，其於5年內之111年3月再犯本罪，顯見被告未知悔
    改，原審就被告犯行所為之量刑，僅量處有期徒刑5月。實
    屬過輕，難認妥適，爰依法提起上訴，請將原判決撤銷，更
    為適當判決等語。
四、按量刑輕重，係屬事實審法院得依職權自由裁量之事項，苟
    已斟酌刑法第57條各款所列情狀而未逾越法定刑度，不得遽
    指為違法；刑罰之量定，屬法院自由裁量之職權行使，應審
    酌刑法第57條所列各款事由及一切情狀，為酌量輕重之標準
    ，並非漫無限制。在同一犯罪事實與情節，如別無其他加重
    或減輕之原因，下級審法院量定之刑，亦無過重或失輕之不
    當情形，則上級審法院對下級審法院之職權行使，原則上應
    予尊重，最高法院分別著有72年台上字第6696號判例、85年
    度台上字第2446號判決意旨參照。經查，被告所犯刑法第18
    5條之3第1項第1款之吐氣所含酒精濃度達每公升0.25毫克以
    上而駕駛動力交通工具罪，其法定刑為「3年以下有期徒刑
    ，得併科30萬元以下罰金」，又依刑法第33條第3款之規定
    ，有期徒刑為2月以上15年以下，是原審就被告所犯上開刑
    法第185條之3第1項第1款之罪，量處有期徒刑5月，並無違
    誤；且原審之量刑理由為：「審酌被告前因飲酒駕車之公共
    危險案件，經本院以106年度基交簡字第269號判決判處有期
    徒刑4月確定，於民國106年8月21日易科罰金執行完畢；又
    因飲酒駕車之公共危險案件，經本院以108年度基交簡字第2
    57號判決判處有期徒刑6月確定，於109年6月28日縮刑期滿
    執行完畢等情，有臺灣高等法院被告前案紀錄表、上揭判決
    及執行指揮書等在卷可按，素行非佳。且被告為智識正常之
    成年人，自應知酒精成分對人之意識能力具有不良影響，超
    量飲酒後將導致對於周遭事物之辨識及反應能力較平常薄弱
    ，倘駕駛車輛行駛於道路上，將對自身及一般往來公眾造成
    高度危險，竟仍於服用酒類，酒後呼氣酒精濃度已達每公升
    0.32毫克之情形下，貿然騎乘機車上路，漠視法令之禁制，
    有害公眾用路安全，所幸並未進一步造成他人身體或財物之
    實害，兼衡其犯罪動機、目的、手段，及其高中肄業之教育
    程度、業工且家境勉持之生活狀況（見偵卷第15頁被告警詢
    筆錄受詢問人欄）、犯罪後坦承犯行之態度等一切情狀」，
    已詳為斟酌被告之素行、智識程度、生活狀況、犯罪所生之
    損害、犯後態度等刑法第57條各款所列事項，要無違法可言
    ，所宣告之刑與被告犯罪情節相衡亦屬適當，亦難謂有過重
    之不當情形，揆諸前揭說明，本院對原審之職權行使，自當
    予以尊重。檢察官提起上訴請求撤銷原判決，改量更為妥適
    之刑，為無理由，應予駁回。
五、按第二審被告經合法傳喚，無正當之理由不到庭者，得不待
    其陳述，逕行判決；對於簡易判決不服而上訴者，準用上開
    規定，刑事訴訟法第371 條、第455 條之1 第3 項分別定有
    明文。本案被告於審判期日經合法傳喚而未到庭，復查無在
    監押等相關情事，有本院送達證書、個人戶籍資料查詢結果
    、臺灣高等法院在監在押全國紀錄表及被告前案紀錄表可參
    ，依上開說明，本院爰不待其陳述，逕為一造辯論判決，應
    亦敘明。
據上論斷，依刑事訴訟法第455條之1第1項、第3項、第368條、
第371條、第373條，判決如主文。
本案經檢察官唐先恆聲請簡易判決處刑，檢察官陳宜愔到庭執行
職務。　　
中　　華　　民　　國　　111 　年　　8 　　月　　11　　日
              刑事第五庭審判長法　官  吳佳齡
　　　　　　　                法　官  陳怡安
　　　　　　　　　　　　　　　法　官　鄭虹眞
以上正本證明與原本無異。          
本件判決不得上訴。
中　　華　　民　　國　　111 　年　　8 　　月　　11　　日
                              書記官  洪儀君
附件
臺灣基隆地方法院刑事簡易判決    
111年度基交簡字第155號
聲  請  人  臺灣基隆地方檢察署檢察官
被      告  鄭宇盛
上列被告因公共危險案件，經檢察官聲請以簡易判決處刑（111
年度偵字第2357號），本院判決如下：
    主  文
鄭宇盛駕駛動力交通工具，而有吐氣所含酒精濃度達每公升零點
二五毫克以上情形，處有期徒刑伍月，如易科罰金，以新臺幣壹
仟元折算壹日。
    事實及理由
一、本件犯罪事實及證據，均引用如附件檢察官聲請簡易判決處
    刑書之記載。
二、論罪科刑：
　㈠核被告鄭宇盛所為，係犯刑法第185條之3第1項第1款之吐氣
    所含酒精濃度達每公升0.25毫克以上而駕駛動力交通工具罪
    。
　㈡按刑法第47條第1項累犯事實之有無，攸關刑罰加重，且屬對
    被告不利之事項，應由檢察官負主張及實質舉證責任。次按
    刑事訴訟法第163條第2項雖規定：「法院為發見真實，得依
    職權調查證據。但於公平正義之維護或對被告之利益有重大
    關係事項，法院應依職權調查之。」惟累犯事實之有無，係
    對被告不利之事項，且與實體公平正義之維護並無直接、密
    切之關聯，自非法院應依該條項但書職權調查之範圍。至該
    條項本文所指法院「得」依職權調查證據，就被告有無累犯
    之事實以言，係指法院就檢察官所提出之證據資料，經踐行
    調查程序，認仍不足以證明被告有累犯之事實，而經曉諭檢
    察官聲請調查證據後，仍陷於真偽不明之際，法院得視個案
    情節為補充性之調查者而言。所謂檢察官應就被告構成累犯
    事實「具體指出證明方法」，係指檢察官應於法院調查證據
    時，提出足以證明被告構成累犯事實之前案徒刑執行完畢資
    料，例如前案確定判決、執行指揮書、執行函文、執行完畢
    文件等相關執行資料，始足當之，至於一般附隨在卷宗內之
    被告前案紀錄表，因非被告前案徒刑執行完畢之原始資料或
    其影本，是檢察官單純空泛提出被告前案紀錄表，尚難認已
    具體指出證明方法而謂盡其實質舉證責任。又關於檢察官就
    後階段被告依累犯規定「加重其刑事項」之主張及說明責任
    ，係指檢察官應就被告之特別惡性及對刑罰反應力薄弱等各
    節為具體指明。是以，倘檢察官未主張或具體指出證明方法
    時，可認檢察官並不認為被告構成累犯或有加重其刑予以延
    長矯正其惡性此一特別預防之必要，且為貫徹舉證責任之危
    險結果所當然，是法院不予調查，而未論以累犯或依累犯規
    定加重其刑，即難謂有應調查而不予調查之違法。末按法院
    依簡易程序逕以簡易判決處刑者，因無檢察官參與，倘檢察
    官就被告構成累犯之事實及應加重其刑之事項，未為主張或
    具體指出證明方法，受訴法院自得基於前述說明，視個案情
    節斟酌取捨（最高法院110年度台上大字第5660號裁定意旨
    參照）。經查，檢察官並未就被告本案累犯事實有所主張，
    且除前案紀錄表外，檢察官並未檢附被告前案徒刑執行完畢
    之原始資料或其影本，揆諸前開說明，因檢察官未盡主張及
    實質舉證責任，本院無從認定被告本案是否構成累犯暨是否
    依累犯規定加重其刑，爰依刑法第57條第5款規定，將被告
    之前科、素行資料列為量刑審酌事項（詳下述），併予敘明
    。
　㈢爰審酌被告前因飲酒駕車之公共危險案件，經本院以106年度
    基交簡字第269號判決判處有期徒刑4月確定，於民國106年8
    月21日易科罰金執行完畢；又因飲酒駕車之公共危險案件，
    經本院以108年度基交簡字第257號判決判處有期徒刑6月確
    定，於109年6月28日縮刑期滿執行完畢等情，有臺灣高等法
    院被告前案紀錄表、上揭判決及執行指揮書等在卷可按，素
    行非佳。且被告為智識正常之成年人，自應知酒精成分對人
    之意識能力具有不良影響，超量飲酒後將導致對於周遭事物
    之辨識及反應能力較平常薄弱，倘駕駛車輛行駛於道路上，
    將對自身及一般往來公眾造成高度危險，竟仍於服用酒類，
    酒後呼氣酒精濃度已達每公升0.32毫克之情形下，貿然騎乘
    機車上路，漠視法令之禁制，有害公眾用路安全，所幸並未
    進一步造成他人身體或財物之實害，兼衡其犯罪動機、目的
    、手段，及其高中肄業之教育程度、業工且家境勉持之生活
    狀況（見偵卷第15頁被告警詢筆錄受詢問人欄）、犯罪後坦
    承犯行之態度等一切情狀，量處如主文所示之刑，並諭知易
    科罰金之折算標準，以資懲儆。
三、依刑事訴訟法第449條第1項前段、第3項、第454條第2項，
    逕以簡易判決處刑如主文。
四、如不服本判決，得自收受送達之翌日起20日內向本院提出上
    訴狀，上訴於本院第二審合議庭（須附繕本）。
五、本案經檢察官唐先恆聲請以簡易判決處刑。
中　　華　　民　　國　　111 　年　　5 　　月　　3 　　日
                  基隆簡易庭  法  官    謝昀芳
以上正本證明與原本無異。
如不服本判決，應於判決送達後20日內，向本院提出上訴書狀，
敘述上訴理由，上訴於本院合議庭，並按他造當事人之人數附具
繕本。
中　　華　　民　　國　　111 　年　　5 　　月　　3 　　日
                              書記官　  陳維仁
附錄本案論罪科刑法條：
刑法第185條之3
駕駛動力交通工具而有下列情形之一者，處 3 年以下有期徒刑
，得併科 30 萬元以下罰金：
一、吐氣所含酒精濃度達每公升零點二五毫克或血液中酒精濃度
    達百分之零點零五以上。
二、有前款以外之其他情事足認服用酒類或其他相類之物，致不
    能安全駕駛。
三、服用毒品、麻醉藥品或其他相類之物，致不能安全駕駛。
因而致人於死者，處 3 年以上 10 年以下有期徒刑，得併科 2
百萬元以下罰金；致重傷者，處 1 年以上 7 年以下有期徒刑，
得併科 1 百萬元以下罰金。
曾犯本條或陸海空軍刑法第 54 條之罪，經有罪判決確定或經緩
起訴處分確定，於十年內再犯第 1 項之罪因而致人於死者，處
無期徒刑或 5 年以上有期徒刑，得併科 3 百萬元以下罰金；致
重傷者，處 3 年以上 10 年以下有期徒刑，得併科 2 百萬元以
下罰金。
附件：
臺灣基隆地方檢察署檢察官聲請簡易判決處刑書　
                                     111年度偵字第2357號
　　被告　鄭宇盛　
上列被告因公共危險案件，業經偵查終結，認為宜聲請以簡易判
決處刑，茲將犯罪事實及證據並所犯法條分敘如下：　
　　　　犯罪事實
一、鄭宇盛於民國111年3月9日下午1時許，在基隆市中山區中山
    一路某處工地內，飲用含有酒精之保力達兩杯後，明知吐氣
    所含酒精濃度達每公升0.25毫克以上，竟仍於同日傍晚5時
    許，騎乘車牌號碼000-0000號普通重型機車，行經基隆市安
    樂路二段166巷時遇警盤查，警方遂於同日下午5時16分，對
    鄭宇盛施以吐氣酒精濃度測試，測得其吐氣所含酒精濃度達每公
    升0.32毫克，而查悉上情。
二、案經基隆市政府警察局第四分局報告偵辦。
　　　　　　 證據並所犯法條
一、訊之被告鄭宇盛於警詢、偵查中皆坦承不諱，復有酒精測定紀錄
    表、基隆市警察局舉發違反道路交通管理事件通知單、財團法
    人工業技術研究院呼氣酒精測試器檢定合格證書在卷可稽，
    被告鄭宇盛之犯嫌應可認定。
二、核被告鄭宇盛所為，係犯刑法第185條之3第1項第1款之公共
    危險罪嫌。
三、依刑事訴訟法第451條第1項聲請簡易判決處刑。
　　此致
臺灣基隆地方法院
中　　華　　民　　國　 111　　年　　3 　　月　　22　　日
　　　　　　　　　　　　　    檢 察 官    唐 先 恆
本件正本證明與原本無異
中　　華　　民　　國　 111　　年　　4 　　月　　14　　日
　　　　　　　　　　　　　    書 記 官    林 洪 寬
附錄本案所犯法條全文
中華民國刑法第185條之3
駕駛動力交通工具而有下列情形之一者，處 3 年以下有期徒刑
，得併科 30 萬元以下罰金：
一、吐氣所含酒精濃度達每公升零點二五毫克或血液中酒精濃度
    達百分之零點零五以上。
二、有前款以外之其他情事足認服用酒類或其他相類之物，致不
    能安全駕駛。
三、服用毒品、麻醉藥品或其他相類之物，致不能安全駕駛。
因而致人於死者，處 3 年以上 10 年以下有期徒刑，得併科 2
百萬元以下罰金；致重傷者，處 1 年以上 7 年以下有期徒刑，
得併科 1 百萬元以下罰金。
曾犯本條或陸海空軍刑法第 54 條之罪，經有罪判決確定或經緩
起訴處分確定，於十年內再犯第 1 項之罪因而致人於死者，處
無期徒刑或 5 年以上有期徒刑，得併科 3 百萬元以下罰金；致
重傷者，處 3 年以上 10 年以下有期徒刑，得併科 2 百萬元以
下罰金。